臺灣臺中地方法院刑事裁定　
110年度單禁沒字第488號
聲  請  人  臺灣臺中地方檢察署檢察官
受  刑  人  徐漢城


上列聲請人因被告違反毒品危害防制條例案件，聲請單獨宣告沒
收（110年度執聲字第2267號），本院裁定如下：
    主    文
扣案如附表所示之物均沒收銷燬。
    理    由
一、聲請意旨略以：被告徐漢城因施用第一、二級毒品案件，經
    經臺灣桃園地方檢察署（下稱桃園地檢署）檢察官以109年
    度毒偵字第3002號、109年度戒毒偵字第91、92、93、94號
    為不起訴處分確定。扣案如附表所示之物，爰依法單獨聲請
    宣告沒收銷燬等語。
二、按違禁物或專科沒收之物得單獨宣告沒收；查獲之第一、二
    級毒品及專供製造或施用第一、二級毒品之器具，不問屬於
    犯罪行為人與否，均沒收銷燬之。刑法第40條第2 項、毒品
    危害防制條例第18條第1 項前段分別定有明文。
三、按單獨宣告沒收由檢察官聲請違法行為地、沒收財產所在地
    或其財產所有人之住所、居所或所在地之法院裁定之，刑事
    訴訟法第455條之34定有明文。查被告基於施用第二級毒品
    犯意，於民國108年11月8日下午1時30分許，在臺中市○○區○
    ○路000號4樓之1居所內，以將第二級毒品甲基安非他命置入
    玻璃球內燒烤吸食煙霧之方式，施用第二級毒品甲基安非他
    命1次；隨後另基於施用第一級毒品犯意，於上開地點，以
    將第一級毒品海洛因摻入香菸點燃後吸食煙霧方式，施用第
    一級毒品海洛因1次。扣案如附表所示之物，為被告前揭施
    用第一、二級毒品所剩餘之物等情，業經被告於警詢、偵訊
    中供述明確（見本院卷第38至47頁），且有彰化縣警察局彰
    化分局委託檢驗尿液代號與真實姓名對照認證單、台灣檢驗
    科技股份有限公司濫用藥物實驗室濫用藥物檢驗報告、桃園
    地檢署109年度毒偵字第3002號、109年度戒毒偵字第91、92
    、93、94號為不起訴處分書各1份在卷可稽（見本院卷第59
    至60頁、執聲字卷第7至10頁）。是被告之違法行為地在本
    院轄區，依刑事訴訟法第455 條之34規定，本院有管轄權。
四、經查：
  ㈠被告因施用第一、二級毒品案件，經移送勒戒處所觀察、勒
    戒後，認有繼續施用毒品之傾向，再經桃園地檢署檢察官聲
    請臺灣桃園地方法院裁定令入戒治處所施以強制戒治。嗣被
    告執行強制戒治滿6個月，經評定認無繼續強制戒治之必要
    ，於109年10月8日停止戒治釋放出所，並由桃園地檢署檢察
    官以109年度毒偵字第3002號、109年度戒毒偵字第91、92、
    93、94號為不起訴處分確定等情，有上開桃園地檢署不起訴
    處分書、臺灣高等法院被告前案紀錄表各1份在卷可稽，堪
    信屬實。
　㈡扣案如附表所示之物（重量詳如附表所示），經送驗後確分
    別含第二級毒品甲基安非他命、第一級毒品海洛因成分，有
    衛生福利部草屯療養院草療鑑字第1081100401號鑑驗書1份
    附卷可憑（見執聲字卷第53至55頁）；又扣案如附表編號1
    至7所示毒品包裝袋、附表編號8所示香菸，因與其內之第二
    級毒品甲基安非他命、第一級毒品海洛因難以析離，應整體
    視同毒品。且扣案如附表所示之物，為被告前揭施用第一、
    二級毒品所剩餘之物等情，已如前述。綜上，扣案如附表所
    示之物屬違禁物無訛，揆諸前揭說明，應沒收銷燬之。本院
    審核認聲請人之聲請為正當，應予准許。至因鑑驗而滅失之
    第二級毒品甲基安非他命、第一級毒品海洛因，爰不併予宣
    告沒收銷燬之。　
五、依刑事訴訟法第455條之36第2項，毒品危害防制條例第18條
    第1項前段，刑法第11條、第40條第2項，裁定如主文。
中　　華　　民　　國　　110 　年　　9 　　月　　27　　日
                  刑事第五庭    法　官  李怡真
以上正本證明與原本無異。
如不服本裁定，應於收受送達後5日內向本院提出抗告狀。（應
附繕本）
　　　　　　　　　　　　　　　　書記官  林怡君
中　　華　　民　　國　　110 　年　　9 　　月　　27　　日
附表：
編號 扣案物名稱 鑑驗結果 備註 1 透明結晶1包（含包裝袋） 驗前淨重：1.7065公克 驗餘淨重：1.6915公克 檢出結果：第二級毒品甲基安非他命 ⒈參見衛生福利部草屯療養院草療鑑字第1081100401號鑑驗書。 ⒉108年度安保字第1433號。 2 透明結晶1包（含包裝袋） 驗前淨重：3.4528公克 驗餘淨重：3.4313公克 檢出結果：第二級毒品甲基安非他命  3 透明結晶1包（含包裝袋） 驗前淨重：3.4679公克 驗餘淨重：3.4548公克 檢出結果：第二級毒品甲基安非他命  4 透明結晶1包（含包裝袋） 驗前淨重：2.2785公克 驗餘淨重：2.2661公克 檢出結果：第二級毒品甲基安非他命  5 白色粉末1包（含包裝袋） 驗前淨重：0.0183公克 驗餘淨重：0.0043公克 檢出結果：第一級毒品海洛因 ⒈參見衛生福利部草屯療養院草療鑑字第1081100401號鑑驗書。 ⒉108年度毒保字第517號。  6 白色塊狀1包（含包裝袋） 驗前淨重：1.0416公克 驗餘淨重：1.0114公克 檢出結果：第一級毒品海洛因  7 白色粉末1包（含包裝袋） 驗前淨重：0.5558公克 驗餘淨重：0.5479公克 檢出結果：第一級毒品海洛因  8 香菸1支 （聲請書誤載為1包） 驗前淨重：0.7996公克 驗餘淨重：0.7891公克 檢出結果：第一級毒品海洛因 ⒈參見衛生福利部草屯療養院草療鑑字第1081100401號鑑驗書。 ⒉108年度保管字第5018號。